臺灣彰化地方法院彰化簡易庭民事裁定
110年度彰事聲字第1號
異  議  人  黃冠仁  
相  對  人  潘素貞  


上列當事人間依職權裁定確定訴訟費用額事件，異議人對於民國
110年5月6日本院110年度司他字第28號裁定聲明異議，本院裁定
如下：
    主  文
異議駁回。
    理  由
一、按當事人對於司法事務官處理事件所為之終局處分，得於處
    分送達後10日之不變期間內，以書狀向司法事務官提出異議
    ；司法事務官認前項異議有理由時，應另為適當之處分；認
    異議為無理由者，應送請法院裁定之；法院認第1項之異議
    為有理由時，應為適當之裁定；認異議為無理由者，應以裁
    定駁回之，民事訴訟法第240條之4第1項前段、第2項、第3
    項分別定有明文。查本院司法事務官於民國110年5月6日所
    為之110年度司他字第28號民事裁定（下稱系爭裁定），已
    於同年6月10日合法送達異議人，有送達證書在卷可稽，異
    議人於同年月18日具狀向本院聲明異議，未逾法定不變期間
    ，且司法事務官認其異議為無理由而送本院為裁定，經核與
    上開規定相符，先予敘明。
二、本件異議意旨略以：受裁定人從未收到出庭通知等文件，更
    完全沒有出庭訊問，本件未經審理等程序即為系爭裁定，過
    於草率，且對於系爭裁定所命繳納之訴訟費用金額無標準深
    感不服，爰聲明異議等語。
三、經查：
（一）異議人與相對人間之系爭事件，相對人聲請訴訟救助，經
      本院以109年度彰救字第14號裁定准予訴訟救助，而暫免
      繳納訴訟費用，嗣系爭事件經本院於110年3月11日以110
      年度彰簡字第40號判決（下稱系爭事件）相對人勝訴，訴
      訟費用由異議人負擔，並於同年4月19日確定等情，業經
      本院依職權調取上開卷宗核閱屬實。而本院司法事務官於
      系爭事件判決確定後，依民事訴訟法第114條第1項之規定
      ，依職權以系爭裁定確定訴訟費用額，認系爭事件第一審
      、訴訟費用應由異議人負擔，合先敘明。
（二）按法院未於訴訟費用之裁判確定其費用額者，第一審受訴
      法院於該裁判有執行力後，應依聲請以裁定確定之。依第
      1項確定之訴訟費用額，應於裁定送達之翌日起，加給按
      法定利率計算之利息，民事訴訟法第91條第1項、第3項分
      別定有明文。此一確定訴訟費用額之程序，僅在審究有求
      償權之一造當事人所開列之費用項目，及其提出支付費用
      之計算書等證據，是否屬於訴訟費用之範圍，以確定應負
      擔訴訟費用之他造當事人所應賠償其訴訟費用之數額。至
      訴訟費用究應由何人負擔，或按何比例負擔，悉依命負擔
      訴訟費用之確定裁判主文定之，不容於確定訴訟費用額之
      程序中，更為不同之酌定（最高法院98年度台抗字第705
      號裁定意旨參照）。復按核定訴訟標的之價額，以起訴時
      之交易價額為準；無交易價額者，以原告就訴訟標的所有
      之利益為準；以一訴主張數項標的者，其價額合併計算之
      ；因財產權而起訴，其訴訟標的之金額或價額在新臺幣十
      萬元以下部分，徵收一千元；逾十萬元至一百萬元部分，
      每萬元徵收一百元；其畸零之數不滿萬元者，以萬元計算
      ，民事訴訟法第77條之1第2項、第77條之2第1項前段、第
      77條之13前段、後段分別定有明文。又本法應徵收之裁判
      費，各高等法院得因必要情形，擬定額數，報請司法院核
      准後加徵之；但其加徵之額數，不得超過原額數十分之五
      ，此為民事訴訟法第77條之27所明定。臺灣高等法院乃據
      此報請司法院核定後，於94年5月26日以院信文公字第094
      0003474號函修正發布並定於同年8月5日施行，將訴訟標
      的金額或價額逾10萬元部分，加徵原定額數十分之一。從
      而，因財產權而起訴，其訴訟標的之金額（價額）10萬元
      以下部分，徵收1,000元，逾10萬元至100萬元部分，每萬
      元調整為徵收110元。其畸零之數不滿萬元者，以萬元計
      算，先予敘明。
（三）查系爭事件之原告即本件相對人訴之聲明為：「（一）確
      認原告就車牌號碼00-0000號自用小客車之所有權不存在
      。（二）被告應協同原告將前項自用小客車辦理車籍過戶
      登記予被告。（三）被告應給付原告新臺幣（下同）11萬
      3,849元。」是本件訴訟標的價額為車輛買賣價金3萬7,00
      0元，加計相對人請求異議人應給付11萬3,849元，共計為
      15萬849元，依民事訴訟法第77條之1第2項、第77條之2、
      第77條第13規定，應徵收第一審裁判費1,660元（計算式
      ：1,000+60,000÷10,000×110=1,660）。又系爭事件為相
      對人全部勝訴確定等情，有起訴狀、民事陳報（一）狀、
      存證信函及系爭事件判決、確定證明等在卷可憑。從而，
      異議人應向本院繳納之訴訟費用為1,660元，並依民事訴
      訟法第91條第3項、民法第203條規定，加計自系爭裁定送
      達之翌日起至清償日止，按法定利率即週年利率5%計算之
      利息。故系爭裁定關於係爭事件訴訟費用額之認定及計算
      ，並無違誤，本件異議人求為廢棄，為無理由，應予駁回
      。
四、爰依民事訴訟法第240條之4第3項後段，裁定如主文。
中　　華　　民　　國　　110 　年　　7 　　月　　23　　日
                  臺灣彰化地方法院彰化簡易庭
                      法  官  李欣恩
以上正本係照原本作成。
如對本裁定抗告，應於裁定送達後10日內向本院提出抗告狀（須
附繕本），並繳納抗告費新臺幣1,000元。 
中　　華　　民　　國　　110 　年　　7 　　月　　23　　日
                      書記官  姚志鴻